

## Levi Vlasblom

## ♣ Profiel

Op jonge leeftijd ben ik altijd al getrokken geweest tot de computer. Ook vielen al mijn interesses op het gebied van techniek. Ik ben een gedreven, jonge programmeur die veel passie heeft voor het maken van producten in de technische wereld. Ik vind het super om in grote teams te werken om een product tot leven te brengen. En het doorgroeien in een bedrijf is echt iets waar ik voor ga.

# Werkervaring ICT Gerichte Stage Waterschap Brabantse Delta – Breda

2024

Een CI/CD oplossing ontwikkelen voor systeem updates voor waterschap infrastructuur. Duurzame toepassingen bedenken en flow algoritme opzetten om energie efficiënt het riool te kunnen bijsturen.

#### RENA - Zundert

2023

Werken aan een proces verbetering binnen hun supply-chain. Door IoT en moderne technieken toe te passen het bedrijf een veilige traceability oplossing geven. Dit is uitgevoerd voor de **Minor IoT & Smart Industry.** 

#### NIC/ Diyalo - Breda/ Nepal

2022

Designen en ontwikkelen voor een toepassing om medische benodigdheden te leveren. Hierbij is een medische drone ontworpen en gebouwd voor de moeilijk te bereiken gebieden in Nepal.

#### Ericsson/5G Hub - Eindhoven/Rijen

2020 - 2021

Werken aan verschillende demo toepassingen voor 5G. Verschillende hardware en software technieken toepassen voor de volgende producten om te ontwikkelen: 5G Drone, AR(Augmented Reality) brillen voor containers uitlezen en AR toepassen voor nieuwbouw constructie weer te geven op locaties.

https://5ghub.nl/en/2021/01/20/the-future-of-talent-3-levi-vlasblom/

#### Zuyderleven Group Breda

2015 - 2018

Product: Customer Relationship Management via Ruby on Rails. Product opzetten en verder ontwikkelen voor volledige integratie met bestaand systeem.

#### Personalia

Adresgegevens

Krommebeemd 4 4907 DT Oosterhout 06-81009284 levivlasblom@hotmail.com

Geboortedatum en plaats

08-12-1998 te Oosterhout

Nationaliteit

Nederlands

## Kernwoorden

Integer

Loyaal

Accuraat

Stressbestendig

Betrokken

Collegiaal

Leergierig

## Hobby's

Motorrijden F1

#### Talen

Nederlands (moedertaal) Engels (goed)

## Werkervaring

Easyway - Breda

2023 - 2024

Lease voertuigen vervoeren IHomer – Etten-Leur

2022 - 2023

Werkstudent werkend aan een operator platvorm voor laatpaal providers. Zorgen een overzichtelijk werkend operator platform waarbij een laatpaal operator Overzicht heeft over al zijn beschikte laadpalen en transacties. Zorgen dat de OCPP (Open Charge Point Protocol) functionaliteiten geïntrigeerd worden voor klanten.

## Opleiding

#### VMBO (diploma)

September 2011 - Juli 2015

MBO - Applicatieontwikkeling Radius College (diploma)

September 2015 - Juli 2018

**HBO** – Technische Informatica Avans Breda (Actueel)

September 2018 - Huidige

## Vaardigheden

## Programmeertalen

C#, CSS, C++, C, HTML, SmallBasic, Visual Basic, Java, Ruby on Rails, Vue, Angular, Typescript, Python

#### **Software**

Microsoft Office Producten, Notepad++, VirtualBox, Microsoft Visual Studio, IntelliJ, LARP, PhotoShop, Blender, UnrealEngine 4, Sublime, Ubuntu, Unity, OpenGL, Vulkan, CI/CD, GitLab, AWS/AWS IoT

#### **Hardware**

ESP32, ESP-IDF LyraT, BIG AVR Atmega128, Arduino, Raspberry Pi